【裁判字號】    99,易緝,105
【裁判日期】    990928
【裁判案由】    詐欺
【裁判全文】
臺灣高雄地方法院刑事判決             99年度易緝字第105號
公  訴  人  臺灣高雄地方法院檢察署檢察官
被      告  子○○
上列被告因詐欺案件，經檢察官提起公訴（95年度偵字第30256
號、96年度偵字第27061 號），本院判決如下：
    主  文
子○○共同連續犯詐欺取財罪，處如附表一編號一、二「主文」
欄所示之刑及沒收。又共同犯詐欺取財罪，共拾肆罪，各處如附
表一編號三至十六「主文」欄所示之刑及沒收。應執行有期徒刑
貳年捌月，如易科罰金，以銀元參佰元即新臺幣玖佰元折算壹日
，扣案如附表四、五、六之物均沒收。其餘被訴部分無罪。
    事  實
一、子○○、蔡宗霖、張文杰、許順源、秦鳳生、郭善廉（上5
    人，業經本院以97年度易字第1232號判決）、洪信龍（業經
    本院以98年度易緝字第69號判決）及真實姓名年籍不詳綽號
    「阿狗」之成年人均意圖為自己不法所有，共同基於詐欺取
    財之犯意聯絡，由「阿狗」於民國95年5 月下旬某日組成詐
    騙集團，子○○於95年5 月23日，蔡宗霖於95年5 月下旬之
    某日、許順源於95年5 月下旬之某日、秦鳳生於95年8 月15
    日、郭善廉於95年8 月中旬之某日、張文杰於95年9 月底之
    某日陸續加入上開集團，子○○負責處理臺灣地區之業務及
    負責領錢。「阿狗」所屬之大陸地區詐欺集團成員以附表一
    所示之方式詐騙被害人，使如附表一所示之被害人陷於錯誤
    ，分別於附表一所示之時間，匯款如附表一所示之金額，入
    如附表一所示之人頭帳戶內而交付財物（詐騙時間、方式、
    被害人、金額及人頭帳戶等，均詳如附表一所示），再由擔
    任車手之蔡宗霖、張文杰、許順源、郭善廉、洪信龍在各地
    金融機構提領款項，再將領得款項交由子○○自行或轉託不
    知情之蔡孟娟匯至「阿狗」指定之帳戶內。所得款項中，子
    ○○可獲得領得款項2 ％或3 ％，藉此詐欺牟利。嗣於95年
    11月15日經臺灣高雄地方法院檢察署檢察官指揮搜索，始悉
    上情，並扣得附表四、五、六所示之物。
二、案經高雄市政府警察局移送臺灣高雄地方法院檢察署檢察官
    偵查起訴。
    理  由
壹、證據能力
    本判決所引用之證據資料（詳後引證據），其中傳聞證據部
    分，縱無刑事訴訟法第159 條之1 至第159 條之4 或其他規
    定之傳聞證據例外情形，亦因被告及檢察官或同意可作為證
    據使用，或未聲明異議，依刑事訴訟法第159 條之5 第1 項
    、第2 項之規定，本院審酌各該傳聞證據並非違法取得，與
    待證事項具關聯性，證明力亦非明顯過低等情，認以之作為
    證據係屬適當，具有證據能力。
貳、實體部分
一、上開犯罪事實部分，業據被告於本院準備程序及審理中坦白
    承認（本院99年度易緝字第105 號卷第54頁、第68頁）；核
    與同案被告蔡宗霖、張文杰、許順源、秦鳳生、郭善廉、洪
    信龍於本院審理時之供述（本院97年度審易字第972 卷第4
    頁至第6 頁、第157 頁；本院97年度易字第1232號卷第268
    頁至第273 頁；本院98年度易緝字第69號卷第27頁、第28頁
    、第107 頁）、證人即如附表一所示之被害人於警詢或偵訊
    中之證述相符（出處詳見附表一所示），復有如附表一所示
    之匯款資料及銀行交易明細資料在卷可稽（出處詳見附表一
    所示）。足認被告上開自白與事實相符，堪予採信。
二、新舊法比較
    被告於95年6 月30日前所為之犯行行為後，刑法業於94 年1
    月7 日修正，於94年2 月2 日公布，並於95年7 月1 日施行
    ，是本件被告為前開行為後，法律已有變更。參酌最高法院
    95年5 月23日第8 次刑事庭會議決議、同年11月7 日第21次
    刑事庭會議決議內容，本案關於新舊法比較或法律之適用，
    說明如下：
（一）關於罰金刑，在刑法修正前，刑法分則編各罪所定罰金刑
      之貨幣單位原為銀元，其最高罰金數額，從各該法條規定
      ，而最低罰金數額，則依修正前刑法第33條第5 款之規定
      為銀元1 元以上，而刑法第339 條第1 項之詐欺取財罪係
      於72年6 月25日前所制定，且未修正，依罰金罰鍰提高標
      準條例第1 條前段規定，就其原定數額得提高為2 倍至10
      倍，並依現行法規所定貨幣單位折算新臺幣條例第2 條規
      定，以銀元1 元折算為新臺幣3 元；又刑法第33條第5 款
      修正為：「罰金：新臺幣1,000 元以上，以百元計算之」
      ，已將刑法之罰金貨幣單位由銀元改為新臺幣，則刑法分
      則編各罪所定罰金刑之貨幣單位，自應配合修正為新臺幣
      ，為使刑法分則編各罪所定罰金之最高數額與刑法修正前
      趨於一致，乃增訂刑法施行法第1 條之1 ：「中華民國94
      年1 月7 日刑法修正施行後，刑法分則編所定罰金之貨幣
      單位為新臺幣。94年1 月7 日刑法修正時，刑法分則編未
      修正之條文定有罰金者，自94年1 月7 日刑法修正施行後
      ，就其所定數額提高為30倍。但72年6 月26日至94年1 月
      7 日新增或修正之條文，就其所定數額提高為3 倍」，從
      而，刑法分則編各罪所定罰金刑之最高數額，於刑法修正
      前後並無不同，惟修正後刑法第33條第5 款所定罰金刑最
      低數額，較修正前提高，自以修正前刑法第33條第5 款規
      定較有利於被告。
（二）修正後刑法第28條關於成立共同正犯之標準，將原來共同
      正犯之共同「實施」犯罪，改為共同「實行」犯罪，剔除
      完全未參與犯罪相關行為之「實行」的「陰謀共同正犯」
      及「預備共同正犯」，而本案被告2 人之犯行非屬陰謀、
      預備共同正犯，不論依修正前刑法第28條之規定，抑或修
      正後刑法第28條之規定，均構成共同正犯，比較結果並無
      利與不利。
（三）修正前刑法第56條規定：「連續數行為而犯同一之罪名者
      ，以一罪論。但得加重其刑至2 分之1 。」，而新法業已
      刪除舊法第56條連續犯之規定，不再以一罪論，是於新法
      修正施行後，被告蔡宗霖、許順源之數犯罪行為，即須分
      論併罰。此刪除雖非犯罪類型之變更，但顯已影響行為人
      刑罰之法律效果，自屬法律有變更，依現行刑法第2 條第
      1 項規定，比較新、舊法結果，以修正前刑法論以連續犯
      較有利於被告。
（四）修正前刑法第51條第5 款規定：數罪併罰，宣告多數有期
      徒刑者，於各刑中之最長期以上，各刑合併之刑期以下，
      定其刑期。但不得逾20年。修正後刑法第51條第5 款規定
      ：宣告多數有期徒刑者，於各刑中之最長期以上，各刑合
      併之刑期以下，定其刑期，但不得逾30年，比較結果，修
      正後併罰之有期徒刑最高刑期較修正前之規定為長，依刑
      法第2 條第1 項前段之規定，依修正前刑法定其應執行之
      刑，較有利於被告。
（五）刑法罰金刑之加重，依修正後刑法第67條規定，其最高度
      及最低度同加重之，較修正前刑法第68條所定，僅加重其
      最高度，為不利於被告。
（六）綜上全部比較結果，本件情形，顯以修正前之規定較有利
      於被告，揆諸上揭說明，應一體適用被告行為時即修正前
      之規定，予以論處。
三、論罪科刑部分
（一）按構成要件行為本質上是否屬於集合行為，若從法條所描
      述文字之通常語意無法判斷時，則必須探究系爭處罰規範
      之目的，並參酌實際生活上犯罪之典型實施型態來綜合判
      斷。又並非所有構成要件之行為具有反覆實施之特徵，即
      當然成立集合犯，而得評價為一罪，仍須行為人係基於概
      括之犯意，在密切接近之一定時、地持續實行之複次行為
      ，而依社會客觀通念，認為符合一個反覆、延續性之行為
      觀念，在刑法評價上，始得評價為一罪。因此，行為人之
      數次行為，在主觀上如係分別起意，或客觀上非係利用同
      一機會為之，則因該數次行為間，並非對於同一法益為之
      而不具侵害法益同一性，在評價上仍應成立數罪。從而，
      詐欺取財罪之構成要件，從法條文義上無法判斷是否屬於
      集合行為，從詐欺取財之規範目的、詐欺罪之實施典型來
      觀察，詐欺取財罪在保護被害人之個人財產法益，而行為
      人對於同一詐欺對象實施詐欺行為，固然具有反覆性及延
      續性，然若所實施之數次行為，客觀上非對於同一人、利
      用同一機會為之，自不具侵害法益同一性，在評價上仍應
      成立數個犯罪。本件被告所為如附表一所示之詐欺取財犯
      行，客觀上顯非係利用同一機會為之，所侵害如附表一所
      示之人之財產法益應各自獨立評價，較能符合社會通念及
      人民之法律感情。
（二）核被告所為，均係犯刑法第339 條第1 項詐欺取財罪。被
      告與蔡宗霖、張文杰、許順源、秦鳳生、郭善廉、洪信龍
      、「阿狗」及真實姓名年籍不詳之成年人（阿狗所屬大陸
      地區詐欺集團成員）就各自加入該集團後之犯行，有犯意
      聯絡及行為分擔，均為共同正犯。按數行為於同時同地或
      在密切接近之時地實施，侵害同一法益，各行為間之獨立
      性均極為薄弱，依社會一般觀念，在時空差距上，難以強
      行分開；在刑法評價上，以視為數個舉動之接續施行，合
      為包括之一行為予以評價，較為合理；從而如附表一所示
      同一被害人遭詐欺而多次匯款部分所示詐欺取財犯行，客
      觀上雖有數行為，然各係被告等所屬詐欺集團成員，於密
      接時、地，基於同一機會、方法，本於單一決意，對於同
      一被害人，侵害同一法益陸續完成，應視為數個舉動之接
      續施行，均為接續犯，各應僅以一罪論。被告就附表一編
      號1 、2 所示之犯行，時間緊接，基本構成要件相同，顯
      均係基於概括之犯意反覆為之，為連續犯，應依廢止前刑
      法第56條之規定，論以一罪，並加重其刑。另公訴意旨雖
      漏未就附表一編號1 合作金庫斗六分行10,000元、編號2
      彰化銀行斗南分行10,000元、臺北松江路郵局55支局10,0
      00、70,000元、編號3 臺北富邦銀行400,000 元、編號4
      新竹國際商銀銅鑼分行10,000元、編號5 土地銀行高樹分
      行906,314 元、編號8 豐原郵局35支局外埔分局950,000
      元、彰化13支局南部分局1,000,000 元、臺中郵局22支局
      1,000,000 元、編號13華南銀行新市分行5,000,000 元、
      遠東銀行永康分行5,000,000 元、土地銀行福興分行3,00
      0,000 元、合作金庫銀行鹿港分行5,000,000 元、國泰世
      華銀行臺南分行5,000,000 元、彰化銀行南臺中分行5,00
      0,000 元、華南銀行和美分行5,000,000 元、華南銀行和
      美分行5,000,000 元、第一銀行進化分行2,000,000 元、
      臺北富邦銀行員林分行2,000,000 元、第一銀行進化分行
      1,940,800 元、臺灣郵政1,623,650 元部分起訴，惟上開
      部分與經起訴並由本院論罪科刑附表一編號1 、2 、3 、
      4 、5 、8 、13所示之部分有接續犯之關係，為起訴效力
      所及，本院自應一併審理，附此敘明。又被告就附表一編
      號3 至16所示之罪間，犯意各別，行為互殊，應分論併罰
      。爰審酌被告正值青壯，不思以正當方式取得財物，竟為
      一己之私利，組成詐騙集團參與協力分工，對被害人財產
      及社會秩序危害重大，而被告負責處理臺灣地區之業務及
      領款工作，屬該詐欺集團臺灣地區主導之地位，及其犯罪
      期間非短、次數非少、詐騙所得金額雖非低，然被告僅自
      詐騙所得抽取2 ％或3 ％，且未與被害人達成和解等一切
      情狀，量處如主文所示之刑。又被告犯罪時間均係在96年
      4 月24日之前，所犯之罪核符中華民國九十六年罪犯減刑
      條例第2 條第1 項之規定，復無同條例第3 條規定之除外
      情事存在，被告雖於98年6 月3 日經本院發佈通緝，然係
      於中華民國九十六年罪犯減刑條例施行日即96年7 月16日
      後，合於減刑條件，爰併依同條例第2 條第1 項第3 款之
      規定，減其宣告刑二分之一，並考量前開犯罪之情事諭知
      如主文所示之易科罰金折算標準，再定應執行之刑，並諭
      知易科罰金之折算標準，以資懲儆（被告所犯如附表一所
      示之罪，部分係刑法修正前所犯之罪，部分係刑法修正後
      所犯之罪，且均為得依刑法第41條第1 項易科罰金之罪，
      依刑法施行法第3 條之1 第3 項規定：「於94年1 月7 日
      刑法修正施行前犯併合處罰數罪中之一罪，且該數罪均符
      合第41條第1 項得易科罰金之規定者，適用90年1 月4 日
      修正之刑法第41條第2 項規定」，故被告所犯上開之罪，
      得適用修正前刑法第41條第2 項之規定。就被告於95年7
      月1 日前犯罪行為之部分，按修正前刑法第41條第1 項規
      定：「犯最重本刑為5 年以下有期徒刑以下之刑之罪，而
      受6 個月以下有期徒刑或拘役之宣告，因身體、教育、職
      業、家庭之關係或其他正當事由，執行顯有困難者，得以
      1 元以上3 元以下折算1 日，易科罰金。但確因不執行所
      宣告之刑，難收矯正之效，或難以維持法秩序者，不在此
      限」；又關於易科罰金折算標準，廢止前罰金罰鍰提高標
      準條例第2 條前段規定，就其原定數額提高為100 倍折算
      1 日，則依上開規定所定之易科罰金折算標準，應以銀元
      300 元折算1 日，經折算為新臺幣後，應以新臺幣900 元
      折算為1 日。惟95年7 月1 日施行之刑法第41條第1 項規
      定：「犯最重本刑為5 年以下有期徒刑以下之刑之罪，而
      受6 個月以下有期徒刑或拘役之宣告者，得以新臺幣1,00
      0 元、2,000 元或3,000 元折算1 日，易科罰金。但確因
      不執行所宣告之刑，難收矯正之效，或難以維持法秩序者
      ，不在此限」。經比較修正前後之易科罰金折算標準，以
      95年7 月1 日修正公布施行前之規定，較有利於行為人，
      應適用修正前刑法第41條第1 項前段規定，定其折算標準
      。又被告所犯如附表一所示之罪，雖有部分係依修正前刑
      法之規定，以900 元折算1 日為易科罰金標準，部分係依
      修正後刑法規定，以1,000 元折算1 日為易科罰金標準，
      然定應執行刑之易科罰金標準，仍應比較新舊法後，整體
      予以適用。經比較修正前後之易科罰金折算標準，以95年
      7 月1 日修正公布施行前之規定，較有利於行為人，應適
      用修正前刑法第41條第1 項前段規定，定其折算標準）。
（三）按共同正犯因相互間利用他人之行為，以遂行其犯意之實
      現，本於責任共同之原則，有關沒收部分，對於共犯間供
      犯罪所用之物，自均應為沒收之諭知。查扣案如附表四所
      示之物，均為被告所有，供犯本罪所用之物，業據被告於
      警詢時供陳在卷（警卷一第26頁），應予沒收。扣案如附
      表五所示之物，均為同案被告許順源所有，且供犯本罪所
      用之物，業據同案被告許順源於本院審理時陳述在卷（本
      院卷二第272 頁），應予沒收。扣案如附表六所示之物，
      係同案被告郭善廉所有，且供犯本罪所用之物，業據同案
      被告郭善廉於本院審理時陳述在卷（本院97年度易字第12
      32號第272 頁），應予沒收。
（四）扣案之電腦主機（含螢幕）2 台、數據機1 台、計算機1
      台、信封106 個，均為被告所有，惟無證據證明係供犯本
      罪所用之物，爰不予宣告沒收。扣案之存摺5 本、交易明
      細單62張、已使用過之帳戶紀錄單21張，均係同案被告蔡
      宗霖所有，惟無證據證明係供犯本罪所用之物，爰不予宣
      告沒收。扣案之網路銀行申請書4 份、帳戶紀錄紙72張、
      電話記事簿1 本，均為同案被告許順源所有，惟無證據證
      明係供犯本罪所用之物，爰不予宣告沒收。扣案之金融卡
      3 張、提款明細表11張、門號0000000000號行動電話1 支
      、序號351877/01/827889/1號行動電話1 支，雖均係同案
      被告洪信龍所有，惟無證據證明係供犯本罪所用之物，爰
      不予宣告沒收。扣案之秦鳳生印章2 個，均係同案被告秦
      鳳生所有，惟無證據證明係供犯本罪所用之物，爰不予宣
      告沒收。扣案之序號000000000000000 號行動電話1 支、
      存摺2 本、金融卡1 張、袖珍手冊1 本，均係第三人蔡孟
      娟所有之物，非本案被告所有之物，爰不予宣告沒收。扣
      案之存摺1 本、金融卡64張、存摺68本、黃俊勇之印章2
      個、詹峻龍之印章1 個、陳庭筠之印章1 個、洪國賢之印
      章1 個、許冠翔之印章1 個、許農典之印章1 個，無證據
      證明為被告或同案被告所有之物，爰不予宣告沒收。扣案
      之現金100 萬6,300 元，係被告子○○、同案被告蔡宗霖
      因犯本罪所得之物，業據被告子○○、同案被告蔡宗霖於
      警詢或本院審理時陳述在卷（偵卷一第37頁；本院97年度
      易字第1232號第272 頁），惟並非被告子○○、同案被告
      蔡宗霖所有之物，爰不予宣告沒收。
參、不另為無罪部分
一、公訴意旨略以：被告共同基於詐欺取財之犯意聯絡，於附表
    二所示之時間，以附表二所示之方式，詐欺附表二所示之人
    ，因認被告就此部分，涉有刑法第339 條第1 項之詐欺取財
    罪嫌等語。
二、按犯罪事實應依證據認定之，無證據不得認定其犯罪事實，
    不能證明被告犯罪者，應諭知無罪之判決，刑事訴訟法第15
    4 條第2 項、第301 條第1 項分別定有明文。又按刑事訴訟
    法上所謂認定犯罪事實之證據，係指足以認定被告確有犯罪
    行為之積極證據而言，如未能發現相當證據或證據不足以證
    明，自不能以推測或擬制之方法，以為裁判基礎。再者，認
    定不利於被告之事實，須依積極證據，苟積極證據不足為不
    利被告之認定時，即應為有利於被告之認定，更不必有何有
    利之證據（最高法院30年上字第816 號判例參照）。
三、經查：
    被告於95年11月15日經檢察官指揮搜索而查獲，並扣得相關
    之犯罪工具，則被告自無法於95年11月16日、11月17日再為
    詐欺取財之行為，被害人壬○○雖於95年11月16日匯款如附
    表二所示之金額，然該2 次詐欺犯行應係該詐欺集團之其他
    成員於被告經警查獲後所為，被告既已為警逮捕，自無從再
    與其他成員有犯意之聯絡及行為之分擔，揆諸前揭說明，原
    應為無罪之判決。惟被告就附表二所示之犯罪事實如成立犯
    罪，與前揭附表一編號16所示之犯罪事實為接續犯之關係，
    故不另為無罪之諭知。
肆、無罪部分
一、公訴意旨略以：被告與同案被告蔡宗霖、張文杰、許順源、
    秦鳳生、郭善廉共同基於詐欺取財之犯意聯絡，分別於附表
    三所示之時間，以附表三所示之方式，詐欺附表三所示之人
    ，因認被告就此部分，涉有刑法第339 條第1 項之詐欺取財
    罪嫌等語。
二、按犯罪事實應依證據認定之，無證據不得認定其犯罪事實，
    不能證明被告犯罪者，應諭知無罪之判決，刑事訴訟法第15
    4 條第2 項、第301 條第1 項分別定有明文。又按刑事訴訟
    法上所謂認定犯罪事實之證據，係指足以認定被告確有犯罪
    行為之積極證據而言，如未能發現相當證據或證據不足以證
    明，自不能以推測或擬制之方法，以為裁判基礎。再者，認
    定不利於被告之事實，須依積極證據，苟積極證據不足為不
    利被告之認定時，即應為有利於被告之認定，更不必有何有
    利之證據（最高法院30年上字第816 號判例參照）。
三、經查：
    被告共同參與詐欺取財犯行之事實，均經本院認定如前。至
    上開犯行以外之其餘詐欺取財犯行（即如附表三所示犯行）
    ，因卷內並無被害人邱秀芬之證詞，且公訴人未提出其他證
    據足證被告於附表三所示時間內，從事詐欺取財之行為。從
    而，公訴意旨認被告於附表三所示之時間，亦有詐欺取財犯
    行，尚乏確切證據足資佐憑，本院自難採信。綜上所述，就
    附表三部分，應屬不能證明被告犯罪，應為無罪判決之諭知
    。
據上論斷，應依刑事訴訟法第299 條第1 項前段、第301 條第1
項，刑法第2 條、第28條、第339 條第1 項、第41條第1 項前段
、第38條第1 項第2 款、第51條第5 款、第9 款，修正前刑法第
51 條 第5 款、第56條、第41條第1 項、第2 項，刑法施行法第
1 條之1 、第3 條之1 第3 項，罰金罰鍰提高標準條例第1 條前
段，廢止前罰金罰鍰提高標準條例第2 條，現行法規所定貨幣單
位折算新臺幣條例第2 條，中華民國九十六年罪犯減刑條例第2
條第1 項第3 款、第7 條、第9 條、第10條第1 項，判決如主文
。
本案經檢察官乙○○到庭執行職務。
中    華    民    國    99    年    9     月    28    日
                  刑事第九庭    審判長法  官  鄭詠仁
                                      法  官  王麗芳
                                      法  官  王碧瑩
以上正本係照原本作成。
如不服本判決應於收受判決後10日內向本院提出上訴書狀，並應
敘述具體理由。其未敘述上訴理由者，應於上訴期間屆滿後20日
內向本院補提理由書(均須按他造當事人之人數附繕本)「切勿逕
送上級法院」。
中    華    民    國    99    年    9     月    28    日
                                      書記官  吳智媚
附錄所犯法條：
刑法第339條第1項
意圖為自己或第三人不法之所有，以詐術使人將本人或第三人之
物交付者，處5 年以下有期徒刑、拘役或科或併科1 千元以下罰
金。
附表一
┌──┬───┬──────┬──────┬─────────┬────────┬────────────┐
│編號│被害人│犯罪時間    │詐欺手法    │匯入帳戶/戶名/ 金 │證據名稱及出處  │主文                    │
│    │      │            │            │額                │                │                        │
├──┼───┼──────┼──────┼─────────┼────────┼────────────┤
│一  │癸○○│95年06月01日│佯稱被害人中│合作金庫斗六分行  │1.證人癸○○於警│子○○共同連續犯詐欺取財│
│    │      │、06月06日  │獎，要求匯款│0000000000000000  │  詢中之證述。（│罪，處有期徒刑肆月，減為│
│    │      │            │。          │賴佑昇            │  警卷四第1116頁│有期徒刑貳月，如易科罰金│
│    │      │            │            │10,000元          │  至1118頁）    │，以銀元參佰元即新臺幣玖│
│    │      │            │            │                  │                │佰元折算壹日。扣案如附表│
│    │      │            │            │華南銀行復興分行  │2.郵政跨行匯款申│四、五所示之物均沒收。  │
│    │      │            │            │0000000000000000  │  請書（警卷四第│                        │
│    │      │            │            │俞梅鳳            │  1122頁）      │                        │
│    │      │            │            │20,000元          │                │                        │
│    │      │            │            │                  │3.中華郵政公司  │                        │
│    │      │            │            │共30,000元        │  ATM明細表（警 │                        │
│    │      │            │            │                  │  卷四第1122頁）│                        │
│    │      │            │            │                  │                │                        │
│    │      │            │            │                  │4.余梅鳳華南商業│                        │
│    │      │            │            │                  │  銀行（帳號：  │                        │
│    │      │            │            │                  │  000000000000）│                        │
│    │      │            │            │                  │  交易往來明細（│                        │
│    │      │            │            │                  │  警卷四第1126頁│                        │
│    │      │            │            │                  │  ）            │                        │
├──┼───┼──────┼──────┼─────────┼────────┤                        │
│二  │丑○○│95年06月07日│佯稱幫被害人│彰化銀行斗南分行  │1.證人丑○○於警│                        │
│    │      │、06月09日、│下注，要求匯│0000000000000000  │  詢中之證述。（│                        │
│    │      │06月14日、06│款。        │10,000元          │  警卷四第頁1098│                        │
│    │      │月19日、06月│            │                  │  至1100頁）    │                        │
│    │      │20日        │            │台北松江路郵局55支│                │                        │
│    │      │            │            │局                │2.華南商業銀行  │                        │
│    │      │            │            │0000000000000000  │  ATM明細表（警 │                        │
│    │      │            │            │10,000元          │  卷四第1103頁）│                        │
│    │      │            │            │                  │                │                        │
│    │      │            │            │華南銀行復興分行  │3.郵政跨行匯款申│                        │
│    │      │            │            │0000000000000000  │  請書（警卷四第│                        │
│    │      │            │            │俞梅鳳            │  1104至1105頁）│                        │
│    │      │            │            │20,000元          │                │                        │
│    │      │            │            │                  │3.交易往來明細（│                        │
│    │      │            │            │台北松江路郵局55支│  警四第1106頁）│                        │
│    │      │            │            │局                │                │                        │
│    │      │            │            │0000000000000000  │4.余梅鳳華南商業│                        │
│    │      │            │            │70,000元          │  銀行（帳戶：  │                        │
│    │      │            │            │                  │  000000000000）│                        │
│    │      │            │            │華南銀行復興分行  │  存款往來明細（│                        │
│    │      │            │            │0000000000000000  │  警卷四第1114至│                        │
│    │      │            │            │俞梅鳳            │  1115頁）      │                        │
│    │      │            │            │90,000元          │                │                        │
│    │      │            │            │                  │                │                        │
│    │      │            │            │共200,000元       │                │                        │
├──┼───┼──────┼──────┼─────────┼────────┼────────────┤
│三  │己○○│95年07月06日│佯稱被害人未│里港郵局（屏東28支│1.證人己○○於警│子○○共同犯詐欺取財罪，│
│    │      │            │出庭，身份遭│）                │  詢中之證述。（│處有期徒刑拾月，減為有期│
│    │      │            │冒用，要求匯│00000000000000    │  警卷四第979至 │徒刑伍月，如易科罰金，以│
│    │      │            │款。        │1,214,937元       │  981頁）       │新臺幣壹仟元折算壹日。扣│
│    │      │            │            │                  │                │案如附表四、五所示之物均│
│    │      │            │            │台北富邦銀行      │                │沒收。                  │
│    │      │            │            │000000000000000   │                │                        │
│    │      │            │            │400,000元         │                │                        │
│    │      │            │            │                  │                │                        │
│    │      │            │            │共1,614,937元     │                │                        │
├──┼───┼──────┼──────┼─────────┼────────┼────────────┤
│四  │寅○○│95年07月10日│佯稱被害人中│中華郵政鳳山市新富│1.證人寅○○於警│子○○共同犯詐欺取財罪，│
│    │      │、07月13日  │獎，要求匯款│郵局              │  詢中之證述。（│處有期徒刑肆月，減為有期│
│    │      │            │。          │00000000000000    │  警卷五第1249頁│徒刑貳月，如易科罰金，以│
│    │      │            │            │張鈞淋            │  至1250頁）    │新臺幣壹仟元折算壹日。扣│
│    │      │            │            │70,000元          │                │案如附表四、五所示之物均│
│    │      │            │            │                  │2.郵政跨行匯款申│沒收。                  │
│    │      │            │            │新竹國際商銀銅鑼分│  請書（警卷五第│                        │
│    │      │            │            │行                │  1252頁）      │                        │
│    │      │            │            │00000000000000    │                │                        │
│    │      │            │            │周玉麟            │3.郵政國內匯款執│                        │
│    │      │            │            │10,000元          │  據（警卷五第  │                        │
│    │      │            │            │                  │  1253頁）      │                        │
│    │      │            │            │共80,000元        │                │                        │
│    │      │            │            │                  │4.客戶歷史交易清│                        │
│    │      │            │            │                  │單（戶名：張鈞淋│                        │
│    │      │            │            │                  │、帳號：        │                        │
│    │      │            │            │                  │00000000000000）│                        │
│    │      │            │            │                  │（警卷五第1255頁│                        │
│    │      │            │            │                  │  ）            │                        │
├──┼───┼──────┼──────┼─────────┼────────┼────────────┤
│五  │丙○○│95年7月18日 │佯稱被害人未│土地銀行高樹分行  │1.證人丙○○於警│子○○共同犯詐欺取財罪，│
│    │      │10時許      │出庭，要求存│000000000000000   │  詢中之證述。（│處有期徒刑拾月，減為有期│
│    │      │            │款集中匯款至│吳雅淑            │  警卷四第899至 │徒刑伍月，如易科罰金，以│
│    │      │            │指定帳戶。  │906,314元         │  900頁）       │新臺幣壹仟元折算壹日。扣│
│    │      │            │            │                  │                │案如附表四、五所示之物均│
│    │      │            │            │中華郵政          │2.陽信商業銀行交│沒收。                  │
│    │      │            │            │00000000000000000 │  易往來明細（警│                        │
│    │      │            │            │邱月春            │  卷四第907至908│                        │
│    │      │            │            │999,014元         │  頁）          │                        │
│    │      │            │            │                  │                │                        │
│    │      │            │            │共1,905,328元     │3.第一商業銀行交│                        │
│    │      │            │            │                  │  易往來明細（警│                        │
│    │      │            │            │                  │  卷四第912頁） │                        │
│    │      │            │            │                  │                │                        │
│    │      │            │            │                  │4.客戶歷史交易清│                        │
│    │      │            │            │                  │  單（警卷四第  │                        │
│    │      │            │            │                  │  914頁）       │                        │
│    │      │            │            │                  │                │                        │
│    │      │            │            │                  │5.華南商業銀行存│                        │
│    │      │            │            │                  │  款往來明細表（│                        │
│    │      │            │            │                  │  警卷四第919頁 │                        │
│    │      │            │            │                  │  ）            │                        │
│    │      │            │            │                  │                │                        │
│    │      │            │            │                  │6.基隆郵局客戶歷│                        │
│    │      │            │            │                  │  史交易清單（偵│                        │
│    │      │            │            │                  │  卷一第274頁） │                        │
├──┼───┼──────┼──────┼─────────┼────────┼────────────┤
│六  │庚○○│95年07月24日│佯稱被害人帳│中華郵政潮州分局  │1.證人庚○○於警│子○○共同犯詐欺取財罪，│
│    │      │            │戶被列為警示│00000000000000    │  詢中之證述。（│處有期徒刑捌月，減為有期│
│    │      │            │帳戶，要求告│陳玉琴            │  警卷五第1390頁│徒刑肆月，如易科罰金，以│
│    │      │            │知帳戶及密碼│838,017元         │  至1392頁）    │新臺幣壹仟元折算壹日。扣│
│    │      │            │。          │                  │                │案如附表四、五所示之物均│
│    │      │            │            │共838,017元       │2.交易往來明細（│沒收。                  │
│    │      │            │            │（起訴書誤載為837,│  警卷五第1395頁│                        │
│    │      │            │            │,500 元）         │  ）            │                        │
│    │      │            │            │                  │                │                        │
│    │      │            │            │                  │3.客戶歷史交易清│                        │
│    │      │            │            │                  │  單（警卷五第  │                        │
│    │      │            │            │                  │  1401頁）      │                        │
├──┼───┼──────┼──────┼─────────┼────────┼────────────┤
│七  │未○○│95年07月26日│佯稱被害人未│鹽中郵局          │1.證人未○○於警│子○○共同犯詐欺取財罪，│
│    │      │12時30分許  │出庭及資料外│00000000000000000 │  詢中之證述。（│處有期徒刑陸月，減為有期│
│    │      │            │洩，要求匯款│623,000元         │  警卷四第989頁 │徒刑參月，如易科罰金，以│
│    │      │            │。          │                  │  至991頁）     │新臺幣壹仟元折算壹日。扣│
│    │      │            │            │共623,000元       │                │案如附表四、五所示之物均│
│    │      │            │            │                  │2.彰化銀行交易往│沒收。                  │
│    │      │            │            │                  │  來明細（警卷五│                        │
│    │      │            │            │                  │  第1422頁）    │                        │
│    │      │            │            │                  │                │                        │
│    │      │            │            │                  │3.第一商業銀行存│                        │
│    │      │            │            │                  │  款明細（警卷五│                        │
│    │      │            │            │                  │  第1427頁）    │                        │
│    │      │            │            │                  │                │                        │
│    │      │            │            │                  │4.客戶歷史交易清│                        │
│    │      │            │            │                  │  單（警卷五第  │                        │
│    │      │            │            │                  │  1429頁）      │                        │
│    │      │            │            │                  │                │                        │
│    │      │            │            │                  │5.合作金庫各類存│                        │
│    │      │            │            │                  │  款分戶交易明細│                        │
│    │      │            │            │                  │  表（警卷五第  │                        │
│    │      │            │            │                  │  1431頁）      │                        │
├──┼───┼──────┼──────┼─────────┼────────┼────────────┤
│八  │辛○○│95年08月09日│佯稱被害人積│新光銀行蘆洲分行  │1.證人辛○○於警│子○○共同犯詐欺取財罪，│
│    │      │10時30分、12│欠電話費、卡│0000000000000     │  詢中之證述。（│處有期徒刑壹年，減為有期│
│    │      │時30分、15時│債，有洗錢嫌│卓國榮            │  警卷四第920至 │徒刑陸月，如易科罰金，以│
│    │      │許          │疑，要求匯款│2,000,000元       │  922頁）       │新臺幣壹仟元折算壹日。扣│
│    │      │            │。          │                  │                │案如附表四、五所示之物均│
│    │      │            │            │豐原郵局35支局外埔│2.華南商業銀行匯│沒收。                  │
│    │      │            │            │分局              │  款回條聯（警卷│                        │
│    │      │            │            │00000000000000    │  四第929至930頁│                        │
│    │      │            │            │馬岱秋950,000元   │  ）            │                        │
│    │      │            │            │                  │                │                        │
│    │      │            │            │彰化13支局南部分局│3.交易往來明細（│                        │
│    │      │            │            │00000000000000    │  警卷四第931頁 │                        │
│    │      │            │            │薛錦乾1,000,000元 │  ）            │                        │
│    │      │            │            │                  │                │                        │
│    │      │            │            │台中郵局22支局    │4.萬泰商業銀行台│                        │
│    │      │            │            │00000000000000    │  幣存摺對帳單（│                        │
│    │      │            │            │張世昌            │  警卷四第935頁 │                        │
│    │      │            │            │1,000,000元       │  ）            │                        │
│    │      │            │            │                  │                │                        │
│    │      │            │            │共4,950,000元     │5.客戶歷史交易清│                        │
│    │      │            │            │                  │  單（警卷四第  │                        │
│    │      │            │            │                  │  937頁）       │                        │
│    │      │            │            │                  │                │                        │
│    │      │            │            │                  │6.合作金庫銀行各│                        │
│    │      │            │            │                  │  類存款分戶交易│                        │
│    │      │            │            │                  │  明細表（警卷四│                        │
│    │      │            │            │                  │  第941頁）     │                        │
│    │      │            │            │                  │                │                        │
│    │      │            │            │                  │7.華南商業銀行存│                        │
│    │      │            │            │                  │  款往來明細表（│                        │
│    │      │            │            │                  │  偵卷一第266頁 │                        │
│    │      │            │            │                  │  ）            │                        │
├──┼───┼──────┼──────┼─────────┼────────┼────────────┤
│九  │戊○○│95年08月22日│佯稱被害人涉│梓官蚵子寮郵局    │1.證人戊○○於警│子○○共同犯詐欺取財罪，│
│    │      │            │案未到案，要│00000000000000    │  詢中之證述。（│處有期徒刑拾月，減為有期│
│    │      │            │求存款集中匯│蔡雅文            │  警卷九第2629  │徒刑伍月，如易科罰金，以│
│    │      │            │款至指定帳戶│190,000元         │  頁至2630頁）  │新臺幣壹仟元折算壹日。扣│
│    │      │            │。          │                  │                │案如附表四、五、六所示之│
│    │      │            │            │梓官蚵子寮郵局    │2.台北銀行交易往│物均沒收。              │
│    │      │            │            │00000000000000    │  來明細（警卷三│                        │
│    │      │            │            │蔡雅文            │  第766頁 ）    │                        │
│    │      │            │            │1,000,000元       │                │                        │
│    │      │            │            │                  │3.客戶歷史交易明│                        │
│    │      │            │            │共1,190,000元     │  細（警卷三第  │                        │
│    │      │            │            │                  │  772頁）       │                        │
│    │      │            │            │                  │                │                        │
│    │      │            │            │                  │4.客戶歷史交易明│                        │
│    │      │            │            │                  │  細（警卷三第  │                        │
│    │      │            │            │                  │  784頁）       │                        │
├──┼───┼──────┼──────┼─────────┼────────┼────────────┤
│十  │甲○○│95年8月25日8│佯稱被害人資│中華郵政          │1.證人甲○○於警│子○○共同犯詐欺取財罪，│
│    │      │時50分許    │料外洩，要求│00000000000000000 │  詢中之證述。（│處有期徒刑陸月，減為有期│
│    │      │            │匯款。      │邱靖英            │  警卷三第837頁 │徒刑參月，如易科罰金，以│
│    │      │            │            │385,960元         │  至838頁）     │新臺幣壹仟元折算壹日。扣│
│    │      │            │            │                  │                │案如附表四、五、六所示之│
│    │      │            │            │中華郵政          │2.邱靖英新營郵局│物均沒收。              │
│    │      │            │            │00000000000000000 │（帳號：        │                        │
│    │      │            │            │邱靖英            │ 00000000000000 │                        │
│    │      │            │            │320,000元         │ ）交易往來明細 │                        │
│    │      │            │            │                  │（警卷三第843頁 │                        │
│    │      │            │            │共705,960元       │ ）             │                        │
│    │      │            │            │（起訴書誤載為70萬│                │                        │
│    │      │            │            │元）              │3.華南商業銀行存│                        │
│    │      │            │            │                  │  摺存款交易資料│                        │
│    │      │            │            │                  │  （警卷三第846 │                        │
│    │      │            │            │                  │  頁）          │                        │
├──┼───┼──────┼──────┼─────────┼────────┼────────────┤
│十一│丁○○│95年8月28日 │佯稱被害人資│慶豐銀行中山分局  │1.證人丁○○於警│子○○共同犯詐欺取財罪，│
│    │      │11時30分    │料外洩，要求│00000000000000000 │  詢中之證述。（│處有期徒刑拾月，減為有期│
│    │      │            │匯款。      │1,766,800元       │  警卷四第1029頁│徒刑伍月，如易科罰金，以│
│    │      │            │            │                  │  至1030頁）    │新臺幣壹仟元折算壹日。扣│
│    │      │            │            │共1,766,800元     │                │案如附表四、五、六所示之│
│    │      │            │            │                  │2.第一商業銀行交│物均沒收。              │
│    │      │            │            │                  │  往來易明細（警│                        │
│    │      │            │            │                  │  卷四第1036頁）│                        │
│    │      │            │            │                  │                │                        │
│    │      │            │            │                  │3.客戶歷史交易清│                        │
│    │      │            │            │                  │  單（警卷四第  │                        │
│    │      │            │            │                  │  1038頁）      │                        │
├──┼───┼──────┼──────┼─────────┼────────┼────────────┤
│十二│卯○○│95年09月13日│佯稱被害人欠│左營郵局高雄7支   │1.證人蕭坤成於警│子○○共同犯詐欺取財罪，│
│    │      │12時20分    │繳電話費，要│00000000000000000 │  詢中之證述。（│處有期徒刑陸月，減為有期│
│    │      │            │求增設網路約│626,000元         │  警卷四第1151頁│徒刑參月，如易科罰金，以│
│    │      │            │定轉帳帳戶。│                  │  至1157頁）    │新臺幣壹仟元折算壹日。扣│
│    │      │            │            │共626,000元       │                │案如附表四、五、六所示之│
│    │      │            │            │                  │2.土地銀行交易往│物均沒收。              │
│    │      │            │            │                  │  來明細（警卷四│                        │
│    │      │            │            │                  │  第1162頁）    │                        │
│    │      │            │            │                  │                │                        │
│    │      │            │            │                  │3.客戶歷史交易清│                        │
│    │      │            │            │                  │單（戶名：洪雅慧│                        │
│    │      │            │            │                  │、帳號：        │                        │
│    │      │            │            │                  │00000000000000）│                        │
│    │      │            │            │                  │（警卷四第1167頁│                        │
│    │      │            │            │                  │）              │                        │
├──┼───┼──────┼──────┼─────────┼────────┼────────────┤
│十三│辰○○│95年10月04日│佯稱幫被害人│華南銀行新市分行  │1.證人辰○○於警│子○○共同犯詐欺取財罪，│
│    │      │、10月05日  │投資，要求匯│000000000000      │  詢中之證述。（│處有期徒刑壹年，減為有期│
│    │      │            │款。        │葉盈俊            │  警卷五第1223頁│徒刑陸月，如易科罰金，以│
│    │      │            │            │5,000,000元       │  至1227頁）    │新臺幣壹仟元折算壹日。扣│
│    │      │            │            │                  │                │案如附表四、五、六所示之│
│    │      │            │            │遠東銀行永康分行  │2.台灣土地行美濃│物均沒收。              │
│    │      │            │            │00000000000000    │  分行客戶歷史交│                        │
│    │      │            │            │葉盈俊            │  易明細（警卷五│                        │
│    │      │            │            │5,000,000元       │  第1233頁）    │                        │
│    │      │            │            │                  │                │                        │
│    │      │            │            │土地銀行福興分行  │3.大寮中興郵局客│                        │
│    │      │            │            │000000000000      │  戶歷史交易清單│                        │
│    │      │            │            │鄧錦興            │  （警卷五第1235│                        │
│    │      │            │            │3,000,000元       │  頁）          │                        │
│    │      │            │            │                  │                │                        │
│    │      │            │            │合作金庫鹿港分行  │4.華南商業銀行存│                        │
│    │      │            │            │0000000000000     │  款往來明細表（│                        │
│    │      │            │            │鄧錦興            │  警卷五第1238頁│                        │
│    │      │            │            │5,000,000元       │  ）            │                        │
│    │      │            │            │                  │                │                        │
│    │      │            │            │土地銀行屏東分行  │5.台灣土地銀行屏│                        │
│    │      │            │            │000000000000      │  東分行客戶歷史│                        │
│    │      │            │            │黃建豪            │  交易明細（警卷│                        │
│    │      │            │            │5,000,000元       │  五第1312頁）  │                        │
│    │      │            │            │                  │                │                        │
│    │      │            │            │國泰世華臺南分行  │6.合作金庫銀行各│                        │
│    │      │            │            │000000000000      │  類存款分戶交易│                        │
│    │      │            │            │葉盈俊            │  明細表（警卷五│                        │
│    │      │            │            │5,000,000元       │  第1315頁）    │                        │
│    │      │            │            │                  │                │                        │
│    │      │            │            │彰化銀行南台中分行│7.陽信商業銀行客│                        │
│    │      │            │            │00000000000000    │  戶對帳單（警卷│                        │
│    │      │            │            │胡水雄            │  五第1318頁）  │                        │
│    │      │            │            │5,000,000元       │                │                        │
│    │      │            │            │                  │8.玉山銀行綜存戶│                        │
│    │      │            │            │華南銀行和美分行  │  交易資料（警卷│                        │
│    │      │            │            │000000000000      │  六第1680頁）  │                        │
│    │      │            │            │張裕閔            │                │                        │
│    │      │            │            │5,000,000元       │9.玉山銀行綜存戶│                        │
│    │      │            │            │                  │  交易資料（警卷│                        │
│    │      │            │            │土地銀行美濃分行  │  六第1682至1683│                        │
│    │      │            │            │000000000000      │  頁）          │                        │
│    │      │            │            │邱啟彰            │                │                        │
│    │      │            │            │2,765,600元       │10.兆豐國際商業 │                        │
│    │      │            │            │                  │   銀行客戶歷史 │                        │
│    │      │            │            │玉山銀行左營分行  │   交易明細（警 │                        │
│    │      │            │            │0000000000000     │   卷六第1685至 │                        │
│    │      │            │            │黃佩姿            │   1686頁）     │                        │
│    │      │            │            │3,000,000元       │                │                        │
│    │      │            │            │                  │                │                        │
│    │      │            │            │華南銀行和美分行  │                │                        │
│    │      │            │            │000000000000      │                │                        │
│    │      │            │            │張裕閔            │                │                        │
│    │      │            │            │5,000,000元       │                │                        │
│    │      │            │            │                  │                │                        │
│    │      │            │            │第一銀行進化分行  │                │                        │
│    │      │            │            │00000000000       │                │                        │
│    │      │            │            │黃保憲            │                │                        │
│    │      │            │            │2,000,000元       │                │                        │
│    │      │            │            │                  │                │                        │
│    │      │            │            │台北富邦銀行員林分│                │                        │
│    │      │            │            │行                │                │                        │
│    │      │            │            │000000000000      │                │                        │
│    │      │            │            │施德智            │                │                        │
│    │      │            │            │2,000,000元       │                │                        │
│    │      │            │            │                  │                │                        │
│    │      │            │            │第一銀行進化分行  │                │                        │
│    │      │            │            │00000000000       │                │                        │
│    │      │            │            │黃保憲            │                │                        │
│    │      │            │            │1,940,800元       │                │                        │
│    │      │            │            │                  │                │                        │
│    │      │            │            │台灣郵政          │                │                        │
│    │      │            │            │00000000000000    │                │                        │
│    │      │            │            │洪嘉慶            │                │                        │
│    │      │            │            │1,623,650元       │                │                        │
│    │      │            │            │                  │                │                        │
│    │      │            │            │共56,330,050元    │                │                        │
├──┼───┼──────┼──────┼─────────┼────────┼────────────┤
│十四│魏葉月│95年10月23日│佯稱被害人證│聯邦銀行高雄分行  │1.證人午○○○於│子○○共同犯詐欺取財罪，│
│    │治    │14時40分    │件遭冒用，要│000000000000000   │  警詢中之證述。│處有期徒刑肆月，減為有期│
│    │      │            │求匯款。    │曾天其            │  （警卷六第1736│徒刑貳月，如易科罰金，以│
│    │      │            │            │100,000元         │  頁至1738頁）  │新臺幣壹仟元折算壹日。扣│
│    │      │            │            │                  │                │案如附表四、五、六所示之│
│    │      │            │            │                  │2.台灣銀行匯款回│物均沒收。              │
│    │      │            │            │                  │  條聯（警卷六第│                        │
│    │      │            │            │                  │  1741頁）      │                        │
│    │      │            │            │                  │                │                        │
│    │      │            │            │                  │3.聯邦銀行存摺存│                        │
│    │      │            │            │                  │  款明細表（警卷│                        │
│    │      │            │            │                  │  六第1746頁）  │                        │
├──┼───┼──────┼──────┼─────────┼────────┼────────────┤
│十五│巳○○│95年11月11日│佯稱被害人資│世華銀行          │1.證人巳○○於警│子○○共同犯詐欺取財罪，│
│    │      │            │料外洩，要求│0000000000000     │  詢中之證述。（│處有期徒刑壹年，減為有期│
│    │      │            │匯款。      │80,000元          │  警卷五第1339頁│徒刑陸月，如易科罰金，以│
│    │      │            │            │                  │  至1340頁）    │新臺幣壹仟元折算壹日。扣│
│    │      │            │            │中華郵政瑞平郵局  │                │案如附表四、五、六所示之│
│    │      │            │            │00000000000000    │2.客戶歷史交易清│物均沒收。              │
│    │      │            │            │1,000,000元       │  單（警卷五第  │                        │
│    │      │            │            │                  │  1347頁）      │                        │
│    │      │            │            │中華郵政大寮中興郵│                │                        │
│    │      │            │            │局                │3.高雄瑞豐郵局客│                        │
│    │      │            │            │00000000000000    │  戶歷史交易清單│                        │
│    │      │            │            │1,020,000元       │ （警卷九第2597 │                        │
│    │      │            │            │                  │  頁）          │                        │
│    │      │            │            │中國信託商業銀行文│                │                        │
│    │      │            │            │心分行            │                │                        │
│    │      │            │            │000000000000      │                │                        │
│    │      │            │            │29,000元          │                │                        │
│    │      │            │            │                  │                │                        │
│    │      │            │            │共2,129,000元     │                │                        │
├──┼───┼──────┼──────┼─────────┼────────┼────────────┤
│十六│壬○○│95年11月10日│佯稱被害人中│板橋郵局莒光分局  │1.證人壬○○於警│子○○共同犯詐欺取財罪，│
│    │      │、11月13日、│獎，要求先匯│00000000000000    │  詢中之證述。（│處有期徒刑陸月，減為有期│
│    │      │11月14日、11│保險金。    │54,000元          │  警卷六第1722頁│徒刑參月，如易科罰金，以│
│    │      │月15日      │            │                  │  至1726頁）    │新臺幣壹仟元折算壹日。扣│
│    │      │            │            │左營南站郵局      │                │案如附表四、五、六所示之│
│    │      │            │            │00000000000000    │2.國泰世華商業銀│物均沒收。              │
│    │      │            │            │80,400元          │  行匯出匯款回條│                        │
│    │      │            │            │                  │  （警卷六第1729│                        │
│    │      │            │            │台灣銀行鳳山分行  │  頁）          │                        │
│    │      │            │            │000000000000      │                │                        │
│    │      │            │            │210,450元         │3.國泰商業銀行匯│                        │
│    │      │            │            │                  │  款申請書（警卷│                        │
│    │      │            │            │台灣銀行鳳山分行  │  六第1730）    │                        │
│    │      │            │            │000000000000      │                │                        │
│    │      │            │            │260,000元         │4.台北富邦銀行存│                        │
│    │      │            │            │                  │  摺對帳單（警卷│                        │
│    │      │            │            │台北富邦銀行苓雅  │  六第1735頁）  │                        │
│    │      │            │            │分行              │                │                        │
│    │      │            │            │000000000000      │5.國泰商業銀行匯│                        │
│    │      │            │            │曾天其            │  款申請書（警卷│                        │
│    │      │            │            │130,050元         │  六第1730頁）  │                        │
│    │      │            │            │                  │                │                        │
│    │      │            │            │共734,900元       │                │                        │
└──┴───┴──────┴──────┴─────────┴────────┴────────────┘
附表二
┌───┬──────┬──────┬─────────┬────────┐
│被害人│犯罪時地    │詐欺手法    │匯入帳戶/戶名/ 金 │證據名稱及出處  │
│      │            │            │額                │                │
├───┼──────┼──────┼─────────┼────────┤
│壬○○│95年11月16日│佯稱被害人中│高雄郵局五塊厝分局│1.證人壬○○於警│
│      │、11月17日  │獎，要求先匯│00000000000000    │  詢中之證述。（│
│      │            │保險金。    │300,000元         │  警卷六第1722頁│
│      │            │            │                  │  至1726頁）    │
│      │            │            │高雄郵局五塊厝分局│                │
│      │            │            │00000000000000    │2.彰化銀行匯款回│
│      │            │            │500,000元         │  條聯（警卷六第│
│      │            │            │                  │  1731頁）      │
│      │            │            │共800,000元       │                │
│      │            │            │                  │3.合作金庫銀行匯│
│      │            │            │                  │  款回條聯（警卷│
│      │            │            │                  │  六第1731頁）  │
└───┴──────┴──────┴─────────┴────────┘
附表三
┌───┬──────┬──────┬─────────┐
│被害人│犯罪時地    │詐欺手法    │金額              │
│      │            │            │                  │
├───┼──────┼──────┼─────────┤
│謝秀芬│95年7 月25日│佯稱被害人信│共1,223,000元     │
│      │            │用卡及存摺遭│                  │
│      │            │冒用，要求提│                  │
│      │            │供帳戶及密碼│                  │
│      │            │。          │                  │
└───┴──────┴──────┴─────────┘
附表四
     人頭帳戶資料記事簿1 本、
     序號351877/01/65/651363/8號行動電話1支
     序號351877/01/652/119/3號行動電話1支
     序號00000000000000/8號行動電話1支
     序號000000000000000號行動電話1支
     序號351877/01/827846/1號行動電話1支
     序號000000000000000號行動電話1支
     序號000000000000000號行動電話1支
     序號00000000000000/3號行動電話1支
     序號000000000000000號行動電話1支
     序號000000000000000號行動電話1支
     網路銀行密碼單1張
     手寫銀行資料1張
附表五
     帳戶一覽表34張
     銀行密碼單10張
     帳冊1本
     帳號記事簿3本
     帳號計算紙18張
附表六
    序號000000000000000號行動電話1支

司法院資訊處製作；財團法人民間司法改革基金會備份。
